臺灣臺北地方法院交通事件裁定　　　　　　　　　　　九十三年度交聲字第六五號
　　原處分機關　臺北市交通事件裁決所
　　異　議　人
　　即受處分人　甲○○
右列異議人即受處分人因違反道路交通管理處罰條例案件，對於臺北市交通事件裁決
所民國（下同）九十二年十二月十九日所為之處分（原處分案號：北市裁三字第裁二
二—Ａ四Ｌ二七四二號），聲明異議，本院裁定如左：
    主  文
異議駁回。
    理  由
一、本件異議意旨略以：延平南路是雙向道，異議人當時車速約時速二十公里，該員
    警緊跟在後，何以從延平南路口一五一號至一七一號巷口才攔下，且該路口之紅
    綠燈號誌秒差只有三十五秒，該員警是否看錯了，異議人頂多是黃燈左轉，竟被
    臺北交通事件裁決所分別裁決罰鍰新臺幣（下同）二千七百元及記違規點數三點
    ，因對該所裁決不服，爰聲明異議云云。
二、按汽車駕駛人，行經有燈光號誌管制之交岔路口闖紅燈，處新臺幣一千八百元以
    上五千四百元以下罰鍰；又汽車駕駛人，有違反道路交通管理處罰條例第五十三
    條情形者，除依原條款處罰鍰外，並予記違規點數三點，分別為道路交通管理處
    罰條例第五十三條及第六十三條第一項第三款所明定。
三、經查本件異議人於九十二年十月七日上午九時七分許，駕駛車號七二—ＣＢ號
    之營業小客車，沿臺北市○○街由東往南方向行駛至延平南路口，該交岔路口設
    有燈光號誌管制，異議人竟於紅燈時仍左轉至延平南路，經警舉發異議人有「駕
    車行經有燈光號誌管制之交岔路口闖紅燈」之違規，始掣掌電字第Ａ四Ｌ二
    七四二號舉發違反道路交通管理事件通知單，裁處異議人罰鍰二千七百元併記違
    規點數三點等情，有該通知單、及臺北市政府警察局交通警察大隊九十二年十一
    月二十一日北市警交大三字第０九二六七二七四三００號函影本各一份附卷可稽
    。且證人即舉發警員彭衍興亦到庭證稱：「我是騎車在他後面，看到他紅燈左轉
    就將他攔下：：他左轉後，我攔下他，他還行使一段距離：：他是紅燈左轉，當
    時也不是黃燈，就是紅燈」（本院九十三年三月十二日之訊問筆錄）。
四、又查交通警員舉發違反道路交通管理處罰條例所列之違規事實，本質上為行政處
    分，係公務員基於職務上權力，依法就特定之具體事件所為具公法上效果之單方
    行政行為，基於公務員為公法上行為具有公信力之原則，該行政處分當可被推定
    為真正，其據以依法處分之事實認定亦推定為正確，是執勤警員本其維護交通秩
    序、安全職責所為之舉發，應受到合法、正確之推定。異議人辯稱未紅燈違規左
    轉，若有亦僅搶黃燈，然異議人既未能舉出或聲請本院調查對其有利之證據以使
    本院對證人所證述異議人違規行為產生任何合理懷疑，其所辯自難採認。是本件
    異議人駕駛營業小客車有前述紅燈左轉之違規行為，已堪認定。
五、綜上所述，異議人確有如舉發違反道路交通管理事件通知單所載之違規事實，其
    於通知單所載應到案日期前向原處分機關臺北市交通事件裁決所提出異議，經原
    處分機關依道路交通管理處罰條例第五十三條、第六十三條第一項第三款、違反
    道路交通管理事件統一裁罰基準及處理細則暨違反道路交通管理事件統一裁罰基
    準表之規定，裁罰異議人小型車最低罰額新臺幣二千七百元，並記違規點數三點
    ，其認事用法均無不當，裁罰額度亦甚妥適，異議人之聲明異議，尚非有據，應
    予駁回。
六、應依道路交通案件處理辦法第十九條，裁定如主文。
中　　　華　　　民　　　國　　　九十三　　　年　　  四　　  月　　五  　日
                                    臺灣臺北地方法院交通法庭
                                        法　官　  邱　琦
右正本證明與原本無異。
如不服本裁定，應於送達後五日內，向本院提出抗告狀。
                                        書記官  　林素霜
中　　　華　　　民　　　國　　九十三　　年　　　四　　　月　　　六　　　日
